臺灣高等法院高雄分院刑事判決　　　　 94年度上訴字第439號
上　訴　人
即　被　告　甲○○
上列上訴人因違反毒品危害防制條例案件，不服臺灣高雄地方法
院93年度訴字第3334號中華民國94年1月27日第一審判決（起訴
案號：臺灣高雄地方法院檢察署93年度毒偵字第6693號、併辦案
號：同署93年度毒偵字第7420號），提起上訴，本院依簡式審判
程序判決如下：
    主  文
原判決撤銷。
甲○○連續施用第一級毒品，處有期徒刑捌月。扣案針筒貳支沒
收。
    事  實
一、甲○○前於民國92年間因施用毒品案件，經臺灣屏東地方法
    院以92年度毒聲字第1602號裁定送觀察、勒戒後，並於92年
    12月5 日觀察、勒戒執行完畢，認無繼續施用毒品之傾向，
    由臺灣屏東地方法院檢察署檢察官於92年12月11日以92年度
    毒偵字第1948號不起訴處分確定。詎不知悔改，觀察、勒戒
    執行完畢5 年內，明知海洛因業經公告列為毒品危害防制條
    例第2 條第2 項第1 款之第一級毒品，不得非法持有、施用
    ，竟猶不知戒絕悔改，仍基於施用第一級毒品海洛因之概括
    犯意，自93年11月2 日某時起，至93年11月29日止（不含公
    權力拘束期間在內），連續在高雄縣大樹鄉○○村○○路47
    號住處及其他處所，以將海洛因混合美娜水以針筒注射進入
    人體之方式，施用第一級毒品海洛因，平均1 天1 次。於同
    年11月4 日上午8 時20分許，在高雄縣鳳山市○○路、大智
    路橋下公園為警查獲，並扣得其所有預備供施用毒品所用之
    注射針筒1 支。又於同年11月29日下午1 時40分許，在高雄
    縣鳳山市○○路405 巷內為警查獲，並扣得甲○○所有預備
    供施用毒品所用之注射針筒1 支及案外人陳正隆（另案偵辦
    ）所有之注射針筒支。甲○○先後經警採其尿液送驗結果，
    均呈現嗎啡陽性反應，而查獲上情。
二、案經高雄縣政府警察局鳳山分局報請臺灣高雄地方法院檢察
    署檢察官偵查起訴及移送併辦。
    理  由
一、上開事實，業據上訴人即被告甲○○於原審及本院審理時供
    承不諱，且被告於93年11月4 日、29日為警採集尿液送驗結
    果，均呈嗎啡陽性反應，有高雄縣政府衛生局煙毒尿液檢驗
    成績書2 紙、代號與真實姓名對照表、高雄醫學大學附設中
    和紀念醫院94年1 月11日濫用藥物尿液檢驗報告、尿液代碼
    與姓名對照表各1 份附卷可憑。復有被告所有預備供施用第
    一級毒品海洛因所用之注射針筒2 支在卷可按。足見被告之
    自白與事實相符，自得採為認定被告犯罪之證據。再被告前
    於92年間因施用毒品案件，經臺灣屏東地方法院以92年度毒
    聲字第1602號裁定送觀察、勒戒後，於92年12月5 日觀察、
    勒戒執行完畢，認無繼續施用毒品之傾向，由臺灣屏東地方
    法院檢察署檢察官於92年12月11日以92年度毒偵字第1948號
    不起訴處分確定之事實，有上開不起訴處分書、臺灣高等法
    院被告全國前案紀錄表1 紙在卷可稽，被告於觀察、勒戒執
    行完畢釋放後，5 年以內再犯施用海洛因事證明確，被告施
    用毒品之犯行應堪認定。
三、核被告所為，係犯毒品危害防制條例第10條第1 項之施用第
    一級毒品罪。被告施用第一級毒品前後持有海洛因之低度行
    為，為施用之高度行為所吸收，不另論罪。被告先後多次施
    用第一級毒品犯行，時間緊接，手法相同，觸犯構成要件相
    同之罪，顯係基於概括犯意為之，為連續犯，爰依刑法第56
    條之規定以一罪論，並加重其刑。又被告自93年11月5 日起
    至同月29日止施用海洛因之犯行，雖未經公訴人起訴，惟被
    告此部分犯行與起訴事實（93年11月2 日至4 日施用海洛因
    犯行），具有連續犯之裁判上一罪關係，為起訴效力所及，
    本院自得一併審理。
四、原審予以被告論科，固非無見，惟查：(一)被告係自93年11月
    2 日某時起開始施用海洛因，平均1 天1 次，已經被告於本
    院審理時供述明確。而原判決事實欄認被告係自93年11月4
    日上午9 時20分許回溯26小時內之某時起開始施用海洛因，
    平均4 至5 天施用1 次，即有認定事實違誤之失，自有未合
    。(二)被告第2 次被警查扣之注射針筒2 支，其中1 支為被告
    所有，另1 支為陳正隆所有，業據被告於本院審理時供明在
    卷，並據證人陳正隆於警訊證述屬實，而原判決認被告第2
    次被警查扣之注射針筒2 支均屬被告所有，一併予以宣告沒
    收，亦有未合。被告上訴意旨，指摘原判決量刑過重不當，
    固無足取，然原判決既有上述可議，自應由本院將原判決撤
    銷改判。審酌被告經觀察、勒戒後，猶無法戒絕毒癮，仍再
    度施用海洛因，顯見其意志不堅，無悔改之決心。惟念其所
    為尚未害及他人，且犯後坦承犯行，態度尚佳等一切情狀，
    量處如主文第2 項所示之刑，以資懲儆。扣案之針筒3 支係
    被告所有預備供施打海洛因所用之物，業據被告供明在卷，
    應依刑法第38條第1 項第2 款之規定宣告沒收之。至於扣案
    為陳正隆所有之注射針筒1 支，不予宣告沒收，併此明。
據上論斷，應依刑事訴訟法第369 條第1 項前段、第364 條、第
299 條第1 項前段、第273 條之1 第1 項，毒品危害防制條例第
10條第1 項，刑法第11條、第56條、第38條第1 項第2 款，判決
如主文。
本案經檢察官彭南雄到庭執行職務。
中　　華　　民　　國　　94　　年　　5 　　月　　19　　日
                  刑事第三庭    審判長法  官  周賢銳
                                      法  官  黃仁松
                                      法  官  謝宏宗
以上正本證明與原本無異。
如不服本判決應於收受本判決後10日內向本院提出上訴書狀，其
未敘述上訴理由者，並得於提起上訴後10日內向本院補提理由書
狀（均須按他造當事人之人數附繕本）「切勿逕送上級法院」。
中　　華　　民　　國　　94　　年　　5 　　月　　20　　日
　　　　　　　　　　　　　　　　　　　書記官  賴梅琴
                                                      Q
